【裁判字號】    89,聲再,175
【裁判日期】    890929
【裁判案由】    違反著作權法
【裁判全文】
臺灣高等法院臺南分院刑事裁定           八十九年度聲再字第一七五號 Ｃ
      再審聲請人
      即受判決人  甲  ○  ○
右聲請人因違反著作權法案件，對於本院八十九年度上易字第九六二號中華民國八十
九年七月十二日確定判決（臺灣雲林地方法院八十八年度易字第一一三四號、臺灣雲
林地方法院檢察署八十八年度偵字第四八六一號），聲請再審，本院裁定如左：
      主      文
再審之聲請駁回。
      理      由
一、聲請意旨略以：原確定判決認為聲請人觸犯著作權法第九十三條第三款，而依同
    法第八十七條第二款論處聲請人明知侵害他人著作權之物意圖散布而陳列之罪，
    固非無據，惟依中美著作權協定、伯恩公約、世界著作權公約等相關內容規定，
    認於日本首次發行之著作，由中美著作權保護協定第一條第四項前段所定之美國
    或我國之人（或法人），於首次發行後一年內以書面協議取得專有權利，且該著
    作權已在美國或中華民國管轄區域內對公眾流通者，該取得專有權利之人雖得主
    張為受保護人，然必須符合Ａ、於首次發行後一年內以書面協議取得專有權利，
    Ｂ、已在美國或中華民國管轄區域內對公眾流通等二項要件，始受我國著作權法
    保障。然核告訴人三本公司所提出之日本首映證明資料、買賣合約備忘錄、經行
    政院新聞局審查電影准演執照、及三家戲院公開上映之報紙廣告等資料，雖可證
    明其符合前述Ａ項條件，惟系爭影片著作遲至八十八年十一月十七日始在台灣地
    區公開發行錄影帶、光碟片在市場對公眾流通等情，此有臺灣臺北地方法院檢察
    署八十八年度偵字第一九九九一號不起訴處分書在卷可稽，並據告訴代理人於原
    審八十九年六月十三日訊問筆錄中供述甚明。按前揭協定所謂「對公眾流通」意
    旨公開發行而言，即已發行有合法重製物在市場流通始屬之，單純公開上映尚非
    前所謂「對公眾流通」內涵，蓋「發行」始有散布供公眾流通之可言，此亦有經
    濟部智慧財產局（下稱智慧財產局）八九智著字第８９０００４３１號函足憑，
    是聲請人雖有陳列系爭非經授權影片之錄影帶等情屬實，該行為既在被查獲之八
    十八年九月一日前，顯較三本公司公開發行錄影帶、ＶＣＤ之八十八年十一月十
    七日為早，與前揭協定之條件不符，自不得引用中美著作權保護協定，而以我著
    作權法相繩。原判決疏未見此，就聲請人提出之臺灣臺北地方法院檢察署不起訴
    處分書、經濟部智慧財產局八九智著字第８９０００４３１號函既告訴代理人所
    陳述之公開發行日期等足生影響於判決結果之重要證據漏未審酌，且於判決理由
    未提及、說明，為此聲請再審云云。
二、按刑事訴訟法第四百二十一條所謂「足生影響於判決之重要證據漏未審酌」，係
    指當事人於第二審法院判決前，已發現而提出之證據，足以影響、變更判決結果
    ，而法院漏未審酌而言。如當事人所提出之證據，不足以影響判決結果，或第二
    審法院依調查之結果，本於論理法則、經驗法則，取捨證據後，認定事實者，則
    不包括之。
三、經查：原確定判決就本件告訴人三本企業股份有限公司所取得之日本大映株式會
    社製作出品之電影「高校惡靈富江」於臺灣地區錄影帶發行之專有權利，是否得
    受我國著作權法保護乙節，已於判決理由中依調查之結果，為證據之取捨後，認
    定事實，並無違誤，而聲請人所提出之前揭檢察官不起訴處分書及智慧財產局函
    雖於第二審法院判決前已提出，惟此並非刑事訴訟法第四百二十一條之「足生影
    響於判決之重要證據」，且其所持之法律上見解僅得供法院參考，並無拘束法院
    之效力，縱原審未於判決中說明不採之理由，亦無不合。再者，關於告訴代理人
    於原審訊問時之陳述，法院本有斟酌是否採用之權限，原審既已依其他證據，認
    定事實，並於理由中說明，則對於未予採用之其他陳述，並無須於理由中一一論
    列，是原審對於未採用之告訴代理人之前揭陳述，雖未於理由中說明，並非對於
    「足生影響於判決之重要證據漏未審酌」。聲請人據以聲請再審，為無理由，應
    予駁回。
據上論結，應依刑事訴訟法第四百三十四條第一項，裁定如主文。
中    華    民    國      八十九      年      九      月      二十九    日
                                  臺灣高等法院臺南分院刑事第四庭
                                      審判長法官  陳    義    仲
                                            法官  蔡    崇    義
                                            法官  徐    財    福
右正本證明與原本無異。
不得抗告。
                                      法院書記官  王    全    龍
中    華    民    國      八十九      年      九      月      三十      日


司法院資訊處製作；財團法人民間司法改革基金會備份。
